【裁判字號】    99,台抗,945
【裁判日期】    991209
【裁判案由】    損害賠償
【裁判全文】
最高法院民事裁定              九十九年度台抗字第九四五號
再 抗告 人  邱繼萱
            劉肅欣
            邱繼寬
            邱齡葵
            邱五妹
共      同
訴訟代理人  呂理胡律師
上列再抗告人因與相對人詹佳恩間請求損害賠償事件，對於中華
民國九十九年九月十三日台灣高等法院裁定（九十九年度抗字第
一○七七號），提起再抗告，本院裁定如下：
    主  文
再抗告駁回。
再抗告訴訟費用由再抗告人負擔。
    理  由
本件再抗告人於第三人楊正涉犯過失致邱奕彬（即再抗告人劉
肅欣之配偶、再抗告人邱繼萱、邱繼寬、邱齡葵之父、再抗告人
邱五妹之子）死亡之刑事訴訟【案列台灣桃園地方法院（下稱桃
園地院）九十七年度審交易字第五五號】程序中，主張相對人詹
佳恩與楊正共同不法侵害邱奕彬致死，向桃園地院附帶提起民
事訴訟，請求相對人與楊正連帶賠償損害。桃園地院刑事庭以
楊正犯過失致人於死罪，判處有期徒刑十月，並將附帶民事訴
訟部分移送該院民事庭審理。桃園地院民事庭裁定駁回再抗告人
之訴，再抗告人不服，提起抗告。原法院以：相對人所涉過失致
死罪嫌，經檢察官處分不起訴，相對人非上開刑事訴訟程序之被
告，刑事判決亦未認定相對人與楊正為共同侵權行為之人，再
抗告人非得於上開刑事訴訟程序中附帶提起民事訴訟，其起訴不
合程式或不備其他要件，抗告為無理由，因以裁定駁回其抗告。
按因犯罪而受損害之人，於刑事訴訟程序得附帶提起民事訴訟，
對於被告及依民法負賠償責任之人，請求回復其損害，刑事訴訟
法第四百八十七條第一項定有明文。此所謂依民法負賠償責任之
人，係指該刑事案件中依民法規定應負賠償責任之人而言，如在
刑事案件經認定為共同侵權行為人或為刑事訴訟被告或共同侵權
行為人之法定代理人或僱用人等，故附帶民事訴訟之原告所主張
之共同加害人，必以在刑事訴訟程序中經認定為共同侵權行為之
人，始得謂為依民法負賠償責任之人，否則對之提起附帶民事訴
訟，即難謂為合法。相對人未經刑事判決認定為共同侵權行為人
，再抗告人以相對人與楊正共同不法侵害邱奕彬生命權為由，
於楊正被訴過失致死罪嫌刑事訴訟程序中，對相對人提起附帶
民事訴訟，即有未合。原法院因而駁回再抗告人之抗告，並無適
用法規顯有錯誤情事。再抗告論旨，指摘原裁定適用法規顯有錯
誤，求予廢棄，不能認為有理由。
據上論結，本件再抗告為無理由。依民事訴訟法第四百九十五條
之一第二項、第四百八十一條、第四百四十九條第一項、第九十
五條、第七十八條，裁定如主文。
中    華    民    國  九十九  年   十二   月    九    日
                      最高法院民事第七庭
                          審判長法官  顏  南  全  
                                法官  林  大  洋  
                                法官  沈  方  維  
                                法官  鄭  傑  夫  
                                法官  高  孟  焄  
本件正本證明與原本無異
                                      書  記  官  
中    華    民    國  九十九  年   十二   月  二十一  日
                                                       s

司法院資訊處製作；財團法人民間司法改革基金會備份。
